【裁判字號】    90,聲再,109
【裁判日期】    900828
【裁判案由】    聲請再審
【裁判全文】
臺灣高等法院高雄分院刑事裁定                      九十年度聲再字第一九號
    再審聲請人
    即受判決人  甲○○
右列聲請人因詐欺案件，對於本院九十年度上易字第六六一號中華民國九十年五月三
十日確定判決（臺灣高雄地方法院八十九年度易字第五一三三號、臺灣高雄地方法院
檢察署八十九年度偵字第一四六四一號），聲請再審，本院裁定如左：
      主  文
再審及停止刑罰執行之聲請均駁回。
      理  由
一、聲請意旨略稱：（一）聲請人雖自稱是高大方檢察官，打電話向林有財要求「賄
    款」四十萬元，惟電話中並無指定交付之時間、地點，聲請人顯然不可能因冒充
    檢察官而得以從林有財處取得任何金錢，從林有財所提供之錄音帶內容，即可證
    聲請人根本未曾提出付款之方式。又從八十八年十二月九日打過前開電話後，至
    八十九年六月十二日遭調查局傳訊期間，時隔六個月，聲請人皆未再打電話給林
    有財以指定付款地點及時間，可證聲請人無詐欺取財之意圖。（二）本件錄得前
    開錄音之林有財，其於火災肇事後，聲請人即數次與之聯繫洽談理賠之事，並且
    為公共危險案受傅訊，於八十八年十一月十日曾共同出庭，林有財對聲請人之口
    音、聲調知之甚詳，其於電話中聽到聲請人之聲音時，即知是聽過而熟悉的男聲
    ，而非檢察官的聲音（參調查局南機組筆錄），因此林有財不可能因此陷於錯誤
    而交付財物。顯然聲請人之行為並不能發生任何可能構成犯罪之結果，且亦無發
    生結果之危險。原確定判決對前開有利於聲請人之證據漏未審酌，致未適用刑法
    第二十六條但書之規定，減輕或免除聲請人之刑，足以影響判決結果。
二、按刑事訴訟法第四百二十一條所謂有足以影響於判決之重要證據漏未審酌者，必
    該證據確漏未審酌，且該證據確為真實，而足以據以認定受判決人應受無罪、或
    免訴、或輕於原審所認定之罪名，否則不足以推翻原確定判決所認之罪名，而僅
    據以爭執原確定判決證據之取捨，仍不能准許再審。經查，聲請人於八十八年十
    一月七日撥號碼○七─0000000號電話至林有財住處，適林有財外出，由
    其岳母梁壬妹接聽，聲請人佯稱係前公共危險案件之承辦檢察官高大方，關心林
    有財之案件，要求送錢，不然怎麼死都不知道等語，隨即掛斷電話，梁壬妹感覺
    有異而通知林有財，林有財不知是否確實高大方檢察官前來關心案情，遂在上開
    電話裝置錄音機，後於八十八年十二月九日中午，聲請人又接續上開犯意，再度
    打電話給林有財，並由梁壬妹接聽電話，聲請人又佯稱係承辦該公共危險案之檢
    察官，而書記官係陳其忠，就本案要求賄款新台幣（下同）四十萬元，並佯稱屋
    主出錢三十萬元，林有財則必須出錢十萬元，已經很便宜，很照顧了，以假冒檢
    察官高大方名義索賄之詐術而欲詐取十萬元，因林有財並未答應，且事先錄音，
    並據以提出告訴，聲請人因而未得逞等情，業據聲請人甲○○於法務部調查局南
    部地區機動組調查、檢察官偵查、及原確定判決第一審審理時坦承不諱，核與告
    訴人林有財於法務部調查局南部地區機動組調查及第一審偵審中指述之情節相符
    ，並有勘驗筆錄、電話錄音譯文可考，為確定判決所認定。次查，原確定判決顯
    已斟酌告訴人八十九年三月一日之調查筆錄，而認定告訴人最初並不知道本件為
    聲請人所為，並認為聲請人假冒檢察官之名義向告訴人詐欺取財，再利用告訴人
    不認識之第三人前去取款，告訴人顯有被詐財之可能及危險，且告訴人並不認得
    聲請人之聲音，否則告訴人向法務部調查局南部地區機動組檢舉時，即可逕行對
    聲請人提出詐欺之告訴，何必過濾可疑之人，並進行錄音比對；又以聲請人既然
    假冒檢察官之名義向告訴人詐欺取財，其目的無非係圖得自己不法之所有，並非
    意圖為第三人不法之所有，甚為明顯，原確定判決理由已敘述甚詳。聲請意旨指
    稱，原確定判決漏未審酌告訴人八十九年三月一日之調查筆錄，及聲請人無詐欺
    取財之意圖，且告訴人亦不可能陷於錯誤而交付財物，聲請人之行為並不能發生
    任何可能構成犯罪之結果，亦無發生結果之危險云云，委無可採。聲請人之聲請
    意旨，僅據以爭執原確定判決證據之取捨，並不能准許再審。再查，原確定判決
    之量刑，已依刑法第五十七條所列各款事項，審酌被告信口雌黃、假冒檢察官名
    義招搖騙財，損害司法威信，本不應寬待，惟念其尚無前科，且犯罪之動機無非
    係因其住屋因告訴人之失火行為而受損，告訴人迄今均未加以賠償，索討無效下
    因一時情急而出此下策，惡性尚非巨大，及其犯罪目的、手段，犯罪時所受之刺
    激及其品性、生活狀況、智識程度、犯罪所生之損害，及犯罪後態度等一切情狀
    。何況，量刑輕重及是否諭知緩刑為法院之職權，並非得為再審之理由。本件聲
    請人聲請再審，顯無再審理由，應予駁回；其聲請裁定停止刑罰之執行，亦失其
    依據，應併予駁回。
三、據上論結，應依刑事訴訟法第四百三十四條第一項，裁定如主文。
中    華    民    國      九十      年       八       月      二十八    日
                              臺灣高等法院高雄分院刑事第五庭
                                  審判長法官  吳水木
                                        法官  陳朱貴
                                        法官  趙文淵
右正本證明與原本無異。
不得抗告。
                                      書記官  陳武悅
中    華    民    國      九十      年       八       月     二十九     日
                                                                        Ｋ


司法院資訊處製作；財團法人民間司法改革基金會備份。
